【裁判字號】    90,毒抗,686
【裁判日期】    900910
【裁判案由】    毒品危害防制條例
【裁判全文】
臺灣高等法院刑事裁定                              九十年度毒抗字第六八六號
    抗  告  人
    即  被  告  甲○○
右抗告人因違反毒品危害防制條例案件，不服台灣士林地方法院中華民國九十年七月
三日裁定（九十年度毒聲字第八六八號、檢察官聲請案號：九十年度聲觀字第四九七
號），本院裁定如左：
    主  文
抗告駁回。
    理  由
一、原裁定意旨略以：抗告人即被告甲○○前因施用第二級毒品案件，經觀察、勒戒
    後，認無繼續施用毒品之傾向，業經台灣士林地方法院檢察署檢察官於民國八十
    九年二月二十三日以八十九年度毒偵字第五二四號為不起訴處分確定在案。詎抗
    告人仍不知悔改，分別於九十年四月二十八日十一時四十三分許及同年五月二十
    二日十六時二十四分許往前回溯九十六小時內某時（不含為警查獲後），在不詳
    處所施用第二級毒品安非他命，嗣為警於上開時間通知到局採尿送驗，均呈安非
    他命陽性反應，始發覺上情。經查前揭犯罪事實，有台灣尖端先進生技醫藥股份
    有限公司濫用藥物檢驗中心濫用藥物檢驗報告二紙附卷可稽，復有不起訴處分書
    及被告刑案資料查註紀錄表在卷可按。被告所辯未施用毒品云云，顯不足採。因
    以抗告人施用毒品犯行罪證明確，抗告人再犯毒品危害防制條例第十條第二項之
    施用第二級毒品罪，而依同條例第二十條第一項、第三項及觀察勒戒處分執行條
    例第三條第一項、第二項規定，令抗告人入戒治處所施以觀察、勒戒，經核尚無
    不合。
二、抗告意旨略以：抗告人前因施用毒品經檢察官不起訴處分後，即遠離毒品，此次
    採尿送驗有安非他命陽性反應，應係抗告人長期服用減肥藥、腎臟藥、普拿騰及
    提神藥物「夜未眠」等藥物所致，並檢呈上開藥物請求送驗，為此提起抗告，請
    求撤銷原裁定。
三、惟查：抗告人分別於九十年四月二十八日十一時四十三分許及同年五月二十二日
    十六時二十四分許往前回溯九十六小時內某時為警查獲時，採驗尿液確有安非他
    命陽性反應，有前開檢驗報告二紙附卷可參。抗告人雖辯稱係服用成藥並檢呈藥
    物請求送驗云云，惟其所辯與前揭尿液檢驗結果不符。雖被告提出上開藥品，聲
    請送驗，惟查被告均未提出任何醫師為上開藥品處分之診療紀錄，以證明用藥之
  事實，且經本院傳喚，亦不置理，縱上開藥品確含安非他命成分，亦不能證明係
    施用上開藥品所致。況倘被告明知上開藥品含有安非他命成分，而任意施用，亦
    屬違法行為，是被告所辯不足採信，其請求鑑定藥品成分，本院認無必要，被告
    所辯即屬無據，自不足採，其抗告亦無理由，應予駁回。
三、據上論斷，依刑事訴訟法第四百十二條，裁定如主文。
中      華      民      國      九十     年     九    月      十        日
                            臺灣高等法院刑事第十庭
                                審判長法  官  溫  耀  源
                                      法  官  黃  金  富
                                      法  官  何  菁  莪
右正本證明與原本無異。
不得再抗告。
                                      書記官  吳  瑞  英
中      華      民      國      九十     年     九    月      十二      日


司法院資訊處製作；財團法人民間司法改革基金會備份。
